臺灣臺北地方法院刑事判決                          九十一年度易字第一一三號
    公  訴  人  臺灣臺北地方法院檢察署檢察官
    被      告  甲○○
右列被告因竊盜案件，經檢察官提起公訴（九十年度偵字第二五○一三號），及移請
併案審理（九十一年度偵字第三二四三號），本院判決如左：
    主  文
甲○○連續竊盜，累犯，處有期徒刑壹年貳月，並應於刑之執行前令入勞動場所強制
工作參年。
    事  實
一、甲○○前有公共危險及違反槍砲彈藥刀械管制條例等前科，自民國七十一年起至
    八十九年間復因犯竊盜罪，先後經本院於：(1)七十一年四月二十八日以七十一年
    度訴字第八五四號判處有期徒刑六月確定；(2)七十五年十二月十九日以七十五年
    度易字第六一○八號判處有期徒刑八月確定（七十六年六月二十八日執行完畢）
    ；(3)八十三年八月二十四日以八十三年度訴字第一七五一號判處有期徒刑一年確
    定（八十五年二月八日因縮短刑期執行完畢）；(4)八十五年六月二十四日以八十
    五年度易字第三五四○號判處有期徒刑七月確定（八十五年十二月二十日因縮短
    刑期執行完畢）；(5)八十六年八月三十日以八十六年度易字第四九七二號判處有
    期徒刑四月確定（八十六年十一月三十日縮短刑期執行完畢）；(6)八十七年二月
    四日以八十七年度易字第二四七號判處有期徒刑五月確定（八十七年五月十六日
    縮短刑期執行完畢）；(7)八十八年一月二十九日以八十七年度易字第四○八八號
    判處有期徒刑十月確定（八十九年二月八日縮短刑期執行完畢）；(8)八十九年七
    月十一日以八十九年度易字第一一四三號判處有期徒刑九月確定，送監執行後甫
    於九十年七月二日執行完畢出監。詎仍不知悔改，因染有竊盜之犯罪習慣，不思
    正途謀生，復意圖為自己不法之所有，並基於概括犯意，先於九十年十一月二十
    二日下午三時許，在位於台北市○○區○○路一八五號之屈臣氏百佳股份有限公
    司景興分公司（下稱屈臣氏商店）內，竊取保養乳液（價值新台幣《下同》二百
    六十九元）及洗面乳（價值一百三十九元）各一瓶，得手後通過防盜門之際，因
    防盜設備作響為該店副理郭淑娟發覺，並報請員警前往處理。孰料甲○○經解送
    至臺灣臺北地方法院檢察署由檢察官訊問並諭令限制住居飭回後，於九十年十二
    月二十六日凌晨二時二十分許前某時分，見陳隆富所有停放在台北縣新店市○○
    路七十五巷口車號Ｎ４─４７４１號自小客車之左後車門疏未上鎖，竟故態復萌
    ，侵入該汽車竊取車內之香水一瓶、老花眼鏡一付、一元硬幣三十八枚，得手後
    藏置於其褲子及上衣口袋內，為員警於當日凌晨二時二十分許在上址當場查獲，
    並自其身上口袋內起出香水老花眼鏡、硬幣等贓物，而查悉上情。
二、案經郭淑娟訴由臺北市政府警察局文山第二分局報請臺灣臺北地方法院檢察署檢
    察官偵查起訴及臺北縣警察局新店分局報請臺灣臺灣臺北地方法院檢察署偵查移
    請本院併案審理。
    理  由
一、右揭二次竊盜之事實，業據被告甲○○於本院調查及審理中坦承：「（問：對起
    訴書之犯罪事實有何意見？）沒有，我確實有偷。‧‧‧（問：有無在新店偷被
    害人車內東西？）有」、「（問：你於九十年十二月二十六日在新店市○○路七
    五巷巷口，進入陳隆富所有Ｎ四─七四一號自小客車竊取一元硬幣三十八枚、古
    龍水、老花眼鏡一支，對這部分竊盜犯罪事實是否認罪？《提示併辦意旨書》）
    承認。」等語不諱（見本院九十一年三月十八日訊問筆錄、本院九十一年五月八
    日審判筆錄），核與告訴人即屈臣氏商店副理郭淑娟在警訊中指訴：「（問：於
    何時？何地？何人？竊取何物？價值多少？）於二十二日下午十五時在北市○○
    區○○路一八五屈臣氏店內被甲○○竊取蘭儂保養乳液一瓶價值二百六十九元及
    蜜妮深層按摩洗面乳一瓶價值一百三十九元。（問：你如何發現他竊取物品？當
    時物品他放於何處？）因我們店內的警報器響，而他將二件物品拿在手中，警報
    器響時他已走出店門口，然後我才追出店門口，便報警處理」等語（見九十年度
    偵字第二五○一三號偵查卷第七頁反面），及被害人陳隆昌於警訊時指證：「（
    問：你得車於何時停在新店市○○路七十五巷口？車門有無上鎖？）大約於九十
    年時二月二十五日晚上二十三時三十分許，停在新店市○○路七十五巷口。我的
    駕駛座及右後車門有上鎖，左後車門就沒上鎖。（問：你損失多少財物？價值多
    少？）我共損失ＤＥＥＰ  Ｆ  ＯＲＥＳＴ  ＥＡＵ  ＤＥ  ＴＯＩＬＥＴＴＥ
    香水一瓶，老花眼鏡及一元錢幣三十八枚」等語（見九十一年度偵字第三二四三
    號偵查卷第七頁反面）之失竊情節一致，且有郭淑娟及陳隆昌分別出具之卷附贓
    物認領保管單、台北縣警察局贓物認領保管單及照片可稽（見九十年度偵字第二
    五○一三號偵查卷第十二、十五頁、九十一年度偵字第三二四三號偵查卷第十頁
    ）。被告於警訊及本院審理中雖辯稱其案發時係酒後竊盜，惟觀諸被告自警訊至
    本院審理中，對上開竊盜犯行之時間、地點、犯罪手段及所得贓物等犯罪過程，
    記憶甚清且條理分明，有卷附警訊筆錄及本院審判筆錄可佐，足認其行為時之是
    非判斷能力與通常一般人無異。被告上開竊盜犯行縱真係飲酒後之行為，亦顯未
    達於心神喪失或精神耗弱程度，除堪認定其放蕩不羈外，尚不得阻卻違法或罪責
    。本件事證明確，被告前後二次竊盜犯行，均堪認定，應予依法論科。
二、核被告所為，係犯刑法第三百二十條第一項之竊盜罪。被告先後二次竊盜犯行，
    其時間緊接，手段相同，觸犯構成要件相同之罪名，顯係基於初始同一概括犯意
    反覆為之，應依連續犯之規定論以一罪，並加重其刑。查被告前於八十九年間因
    竊盜案件，經本院於八十九年七月十一日以八十九年度易字第一一四三號判處有
    期徒刑九月確定，甫於九十年七月二日執行完畢出監，有卷附臺灣高等法院檢察
    署刑案紀錄簡覆表可考，其受刑之執行完畢後，五年以內再犯本件有期徒刑以上
    之罪，為累犯，應依刑法第四十七條規定加重其刑，並依法遞加之。爰審酌被告
    二次竊盜犯行中所竊得財物之價值雖非甚鉅，犯後又已坦承犯行，惟其前有如事
    實欄所載之諸多前科，有臺灣高等法院檢察署刑案紀錄簡覆表可參，足認素行確
    實不佳且無改過遷善之心，及其犯罪之動機、目的、手段，生活情狀、智識程度
    等一切情狀，本院認公訴人具體求處有期徒刑一年二月，實屬妥適，爰量處如主
    文所示之刑。又查被告前自七十一年起至八十九年間因竊盜案件，先後經本院於
    ：七十一年四月二十八日判處有期徒刑六月、七十五年十二月十九日判處有期徒
    刑八月、八十三年八月二十四日判處有期徒刑一年、八十五年六月二十四日判處
    有期徒刑七月、八十六年八月三十日判處有期徒刑四月、八十七年二月四日判處
    有期徒刑五月、八十八年一月二十九日判處有期徒刑十月，且均於執行完畢出監
    後未久緊接再犯竊盜罪。以本件而言，係其於執行竊盜罪有期徒刑九月出監後
   未滿五月即再連續竊盜，有卷附臺灣高等法院被告全國前案紀錄表、臺灣高等法
    院檢察署刑案紀錄簡覆表可考，顯見其確有犯竊盜罪之習慣，為藉由保安處分之
    強制力，令其參與勞動，訓練其職業技能並養成勞動習慣，改正不良習性，使之
    將來能適應社會生活，爰依竊盜犯贓物犯保安處分條例第三條第一項第一款之規
    定，諭知令被告於刑之執行前，應入勞動場所強制工作三年，以期能收矯治教化
    之效。
三、公訴人移送併辦竊取汽車內財物部分（九十一年度偵字第三二四三號），雖未據
    起訴，然此部分與已起訴之竊盜部分，有連續犯之裁判上一罪關係，為起訴效力
    所及，基於審判不可分之原則，自應由本院併予審理，附此敘明。
據上論斷，應依刑事訴訟法第二百九十九條第一項前段，刑法第五十六條、第三百二
十條第一項、第四十七條，罰金罰鍰提高標準條例第一條前段，竊盜犯贓物犯保安處
分條例第三條第一項第一款、第四條、第五條第一項前段，判決如主文。
本案經檢察官劉承武到庭執行職務
中    華    民    國      九十一      年      五      月      十三      日
                                      臺灣臺北地方法院刑事第六庭
                                          法  官  吳  秋  宏
右正本證明與原本無異。
如不服本判決，應於判決送達後十日內，向本院提出上訴狀。
                                          書記官  林  碧  華
中    華    民    國      九十一      年      五      月      十五    日
附錄本案論罪科刑法條全文
刑法第三百二十條第一項：
意圖為自己或第三人不法之所有，而竊取他人之動產者，為竊盜罪，處五年以下有期
徒刑、拘役或五百元以下罰金。
